臺灣臺南地方法院刑事判決
109年度易字第1366號
                                     109年度易字第1427號
公  訴  人  臺灣臺南地方檢察署檢察官
被      告  林長青





上列被告因竊盜等案件，經檢察官提起公訴（109年度偵字第208
51號），本院判決如下：
    主  文
林長青犯竊盜罪，累犯，處拘役肆拾日，如易科罰金，以新臺幣
1千元折算1日；又犯竊盜罪，累犯，處有期徒刑柒月。
    事  實
一、林長青前於民國108年、109年間，因違反毒品危害防制條例
    案件，經本院分別判處有期徒刑四月、五月、五月、五月確
    定，嗣經本院以109年聲字第225號裁定定其應執行刑為有期
    徒刑一年，甫於109年5月11日易科罰金執行完畢。詎其仍不
    知悔改，復分別再為下列犯行：
  ㈠林長青意圖為自己不法之所有，於109年11月4日1時42分許，
    在臺南市○○區○○路0段000號之1陳政昕經營之洗車場後方停
    車場，徒手打開陳政昕經營之洗車廠內所管領客戶所有之車
    牌號碼000-0000號自小客車車門(未鎖) ，竊取放置在車內
    中間置物箱內之該車行車執照1張，得手後放置在其右後褲
    袋內，嗣再試圖打開該停車場內另2部自小客車車門時，經
    該洗車場員工賴宥叡發現，與取車之客人陳書閔合力壓制林
    長青，報警當場查獲。
  ㈡林長青於109年11月15日5時55分許，在臺南市安南區安中路
    與本原街口，見許進榮停放在路邊之車牌號碼0000-00號自
    小客車未熄火，而意圖為自己不法之所有，徒手打開車門將
    該車駛離而竊取該車得手。嗣於同日7時5分駕駛該車在臺南
    市安南區本田路與安明路口經警查獲，扣得該自小客車(已
    發還許進榮) 。 
二、案經許進榮告訴及臺南市政府警察局第三分局移送臺灣臺南
    地方檢察署檢察官偵查起訴。
    理  由
一、按刑事訴訟法第265條第1項規定，於第一審辯論終結前，得
    就與本案相牽連之犯罪或本罪之誣告罪，追加起訴。本院受
    理之109年度易字第1366號被告林長青竊盜案係於110年3月9
    日辯論終結，而本院109年度易字第1427號竊盜案則係於109
    年12月15日繫屬本院，有本件臺灣臺南地方檢察署追加起訴
    函上所蓋用之本院收狀章上日期可考，因此，本件追加起訴
    並無不合，先予敘明。
二、訊問被告林長青固對上開犯罪事實一之㈠、㈡所載犯行表示 
    認罪，惟又辯稱：我是洗車場的股東，我的車太多，這個案
    件有一些誤會，車子APL-5808是公司車，我是MDG車廠繼承
    人之一；追加起訴書的車牌號碼0000-00也是我們的公司車
    云云。另被告於偵查中則辯稱系爭車牌號碼0000-00號車是
    案外人王文昌叫伊開走的云云。惟查：
　㈠上開犯罪事實業分別據證人即被害人陳政昕於警詢中(見警卷
    第11-12頁）、證人即告訴人許進榮於警詢中(見追加警卷第
    11-13頁、第15-19頁)指述甚詳，並有證人賴宥叡於警詢中
    之證述(見警卷第13-15頁)及證人陳書閔於警詢中之證述(見
    警卷第17-18頁)可證，核與被告於警詢中之自白（見警卷第
    5-9頁，追加警卷第3-9頁)相符。此外，另有臺南市政府警
    察局第三分局扣押筆錄1份（見警卷第19-21頁）、扣押物品
    目錄表1份（見警卷第23頁）、贓物認領保管單1份（見警卷
    第27頁）、監視錄影畫面截圖10張（見警卷第47-55頁）、
    現場照片3張（見警卷第57-59頁）可證。追加起訴部分亦有
    臺南市政府警察局第三分局扣押筆錄1份（見追加警卷第27-
    30頁）、扣押物品目錄表1份（見追加警卷第31頁）及贓物
    認領保管單1份（見追加警卷第35頁）可資佐證，足證被告
    確有上開二件竊盜犯行無誤。
　㈡至於被告偵查中所辯系爭車牌號碼0000-00號車是案外人王文
    昌叫伊開走的乙節，已據證人王文昌到庭證稱：「（問：是
    否認識在庭被告林長青？）認識。（問：是如何認識的？）
    他是我國小同學的弟弟，也是我小時候的鄰居。（問：有一
    台車牌號碼0000-00號自小客車，你是否知道？）我不知道
    。（問：你有看過或是開過這台車？）沒有。（問：你自己
    是否有車？）有。（問：你自己的車有無交給被告開過？）
    沒有。」（見本院卷第141-142頁）等語。被告對證人所證
    並無意見，同時亦未能提出其他證據以資證明其偵查中所辯
    屬實，自難予對被告作有利認定。另被告辯稱伊是MDG車廠
    繼承人之一；系爭車牌號碼000-0000號及1396-UV號車均是
    公司的車子云云。然被告並未提出足以證明系爭二輛車子均
    是屬於所謂「MDG車廠」所有之證明，且依警卷所附行車執
    照所示，APL-5808號車車主為案外人黃榮利；另追加警卷所
    附車輛協尋電腦輸入單所示，1396-UV號車車主即是告訴人
    許進榮，均與被告所謂「MDG車廠」無關，顯見被告所辯無
    非憑空捏造之詞，均不足採信。
　㈢綜上所述，被告所辯無非事後畏罪卸責之詞，均無理由。本
    件事證已臻明確，被告犯行均堪認定，應依法論科。
三、論罪科刑
  ㈠核被告於犯罪事實一之㈠、㈡所為，均是犯刑法第320條第1項
    之竊盜罪。被告所為上開二犯行，時間不同，行為互異，犯
    意各別，應分論併罰。
　㈡被告有如犯罪事實欄一所載執行完畢之前科，有臺灣高等法
    院被告前案紀錄表1份在卷可稽，其於受徒刑執行完畢後，5
     年內故意再犯本案有期徒刑以上之罪，依刑法第47條第1項
    規定，為累犯，均應依法加重其刑。至司法院釋字第775號
    解釋，依解釋文及理由之意旨，係指構成累犯者，不分情節
    ，一律加重最低本刑，於不符合刑法第59條所定要件之情形
    下，致生行為人所受之刑罰超過其所應負擔罪責之個案，不
    符罪刑相當原則、比例原則。於此範圍內，在修正前，為避
    免發生上述罪刑不相當之情形，法院就該個案應裁量是否加
    重最低本刑；依此，該解釋係指個案應量處最低法定刑、又
    無法適用刑法第59條在內減輕規定之情形，法院應依此解釋
    意旨裁量不予加重最低本刑（最高法院108年度台上字第338
    號、第976 號判決意旨參照），審酌被告未因前罪（毒品等
    ）徒刑執行完畢而有所警惕，猶故意再犯本件犯罪，可認其
    有特別惡性及對刑罰反應力薄弱，依刑法第47條第1項規定
    加重法定最低本刑之結果，並無上開解釋所指罪刑不相當之
    情形，自均仍有上開刑法第47條第1項規定之適用，併此敘
    明。
　㈢爰審酌被告素行不佳，猶恣意竊取他人財物，毫無尊重他人
    對財產管領權及所有財產之體認，欠缺法紀觀念，且犯後飾
    詞狡辯，難認態度良好，並審酌本件被害人、告訴人已取回
    失竊之物品，並兼衡被告教育程度為高職肄業、入監前一人
    獨住，自陳以投資為業等一切情狀，分別量處如主文所示之
    刑，並就科處拘役部分，諭知易科罰金折算標準，以示懲儆
    。
  ㈣沒收部分：被告竊得之行車執照及汽車，已分別發還失主，
    有贓物認領保管單（見警卷第27頁、追加警卷第35頁）可稽
    ，依刑法第38條之1第5項規定，爰不再就犯罪所得宣告沒收
    。
據上論斷，應依刑事訴訟法第299條第1項前段，判決如主文。
本案經檢察官李宗榮提起公訴及追加起訴，檢察官林容萱到庭執
行職務。

中　　華　　民　　國　　110 　年　　3 　　月　　23　　日
　　　　　　　　　刑事第四庭    法　官　彭喜有
以上正本證明與原本無異
如不服本判決應於收受本判後20日內向本院提出上訴書狀，並應
敘述具體理由。其未敘述上訴理由者，應於上訴期間屆滿後20日
內向本院補提理由書狀（均須按他造當事人之人數附繕本）「切
勿逕送上級法院」。
  　　　　　　　　　　　　　　　書記官　陳冠廷
中　　華　　民　　國　　110 　年　　3 　　月　　23　　日
附錄本案論罪科刑法條全文
中華民國刑法第320條第1項：
意圖為自己或第三人不法之所有，而竊取他人之動產者，為竊盜
罪，處 5 年以下有期徒刑、拘役或 50 萬元以下罰金。